【裁判字號】    97,易,1697
【裁判日期】    970822
【裁判案由】    詐欺
【裁判全文】
臺灣臺北地方法院刑事判決              97年度易字第1697號
    公  訴  人  臺灣臺北地方法院檢察署檢察官
    被      告  甲○○
                        巷11.
    選任辯護人  陳信亮律師
上開被告因詐欺案件，經檢察官提起公訴（九十七年度偵字第六
六三三號），因被告於本院準備程序中就被訴事實為有罪之陳述
，經本院合議庭裁定改進行簡式審判程序，本院判決如下：
    主  文
甲○○共同意圖為自己不法之所有，以詐術使人將本人之物交付
，處拘役拾日，如易科罰金，以新臺幣壹仟元折算壹日，緩刑
貳年。
    事實及理由
一、本件犯罪事實引用如附件所示之檢察官起訴書所載。
二、上開犯罪事實，業據被告甲○○於本院審理中坦白承認，核
    與告訴人乙○○指訴情節大致相符，並有臺北市政府警察局
    中山分局中山一派出所陳報單、通聯調閱查詢單及和解書在
    卷可資佐證，被告自白與事實相符，本件事證業已明確，被
    告犯行堪以認定。
三、核被告所為，係犯刑法第三百三十九條第一項之詐欺取財罪
    。被告與真實姓名年籍不詳自稱「沈小薇」之成年女子就上
    開犯行，有犯意聯絡及行為分擔，為共同正犯。爰審酌被告
    於本院審理中坦白承認犯行，並與告訴人達成和解，且業已
    給付和解金新臺幣四十萬元，犯後態度良好，另參以被告犯
    罪動機、目的、犯罪手段、參與犯罪之程度等情狀，量處如
    主文所示之刑，並諭知易科罰金之折算標準。另被告未曾因
    故意犯罪受有期徒刑以上刑之宣告，有臺灣高等法院被告前
    案紀錄表一份在卷可稽，且被告於本院審理中亦與告訴人達
    成和解，且依約賠償全數款項，本院信被告經此教訓當知所
    警惕而無再犯之虞，本院因認對其所宣告之刑，以暫不執行
    為適當，爰併予宣告緩刑如主文所示。
四、依刑事訴訟法第二百七十三條之一第一項前段、第二百九十
    九條第一項前段、第三百十條之二、第四百五十四條第二項
    ，刑法第二十八條、第三百三十九條第一項、第四十一條第
    一項前段、第七十四條第一項第一款，刑法施行法第一條之
    一，判決如主文。
本案經檢察官鄧巧羚到庭執行職務
如不服本件判決，得自收受送達之日起十日內，向本院提起上訴
中    華    民    國    97    年    8     月    22    日
                        臺灣臺北地方法院刑事第八庭
                            法  官  唐于智
上正本證明與原本無異。
如不服本判決，應於判決送達後10日內向本院提出上訴狀（應抄
附繕本）。告訴人或被害人如對於本判決不服者，應具備理由請
求檢察官上訴，其上訴期間之計算係以檢察官收受判決正本之日
期為準。
                            書記官  陳家欣
中    華    民    國    97    年    8     月    22    日
中華民國刑法第339條第1項
意圖為自己或第三人不法之所有，以詐術使人將本人或第三人之
物交付者，處5年以下有期徒刑、拘役或科或併科1千元以下罰金
。
附件
臺灣臺北地方法院檢察署檢察官起訴書
                                      97年度偵字第6633號
    被      告  甲○○  女  42歲（民國○○年○月○○日生）
                        身份證統一編號：Ｚ000000000號
                        住臺北縣新莊市萬安裡9鄰萬安街57
                        巷11之2號
上列被告因詐欺案件，業經偵查終結，認應提起公訴，茲將犯罪
事實及證據並所犯法條分敘如下：
        犯  罪  事  實
一、甲○○係臺北市中山區○○○路○段86號11樓一片天酒店之
    現場負責人，平日負責經營與該店內相關之業務。詎其與店
    內年籍不詳之女性成年員工「沈小薇」竟共同基於意圖為自
    己不法所有之犯意聯絡，由「沈小薇」於民國96年5月間，
    主動與乙○○認識，再利用乙○○數次前來消費之機會，取
    得乙○○之信任，而向乙○○佯稱：伊不想待在上開酒店，
    並希望韓男以新臺幣(下同)三十二萬三千元之價格，幫忙贖
    身，及贖身後，待有工作再清償該筆款項云云，致乙○○於
    96年7月20日下午7時30分許，在上址，將三十二萬三千元交
    甲○○。嗣乙○○又接獲「沈小薇」電邀至酒店消費，並稱
    父親亡故需付喪葬費，發覺有異後，始知受騙而訴辦。
二、案經乙○○訴由臺北市政府警察局中山分局報告偵辦。
        證  據  並  所  犯  法  條
一、被告甲○○於警詢中坦承其係一片天酒店現場負責人，平日
    負責經營店內相關之業務，及告訴人乙○○前來店內皆找員
    工「沈小薇」消費，以及曾收取告訴人交付之三十二萬三千
    元之事實，惟矢口否認有何詐欺之罪嫌，辯稱：伊因「沈小
    薇」稱該筆款項係男友所交付，並用以歸還沈女所屬經紀公
    司之款項，且商請伊代收此筆款項，伊才代收該款項且於沈
    女當日下班時交還沈女云云。經查：
  (一)上開罪嫌，業經告訴人指訴、具結證述明確，核與被告之上
    揭部分供述情形相符，並有臺北市政府警察局中山分局中山
    一派出所陳報單、通聯調閱查詢單、甲○○身份證影本、甲
    ○○與乙○○於97年2 月15日簽訂之和解書影本、甲○○全
    戶戶籍資料查詢結果在卷可憑。
  (二)被告自告訴人手中取得上述款項之前，告訴人曾明確告以該
    款項係用來幫「沈小薇」贖身，而被告取得該款項後，曾當
    面將一張疑似與贖身有關之文件，交與「沈小薇」，「沈小
    薇」則當場把它撕毀之事實，業經告訴人具結證述明確 (見
    第27頁倒數第3 行至第28頁第2 行)。 佐以，被告倘僅係代
    收告訴人所交付並用以歸還沈女所屬經紀公司之款項，復於
    沈女當日下班時交還沈女，則此筆款項純屬沈女個人之債務
    ，應與一片天酒店無涉，從而，被告應無何事後與告訴人和
    解，更於和解書提及『一片天酒店與乙○○達成共識、和解
    「消費」糾紛』，並同意支付四十萬元與告訴人之理，故告
    訴人之指訴，應可採信，益證被告與「沈小薇」之成年人間
    有犯意聯絡與行為分擔之關係。
  (三)上開和解書之日期雖為97年2 月15日，但實際簽訂之日期係
    同年3 月初某日，而告訴人是應被告之要求 (即方便該酒店
    會計每半個月作帳)， 才同意填寫成同年2 月15日，則告訴
    人雖於該和解書所載日期之後，向警方報案，惟該和解書籤
    訂之日期，實際上是報案之後，從而此情無礙上罪嫌之認定
    。
  (四)綜上，被告所辯顯係卸責之詞，不足採信，而被告雖未經傳
    喚，其罪嫌仍堪認定。
二、核被告所為，係犯刑法第339條第1項之詐欺取財罪嫌。被告
    與「沈小薇」之成年人間，有犯意聯絡及行為分擔，請依共
    同正犯論處。
三、依刑事訴訟法第251條第1項提起公訴。
        此  致
臺灣臺北地方法院
中    華    民    國    97    年    5     月     9    日
                              檢  察  官  柯 木 聯


司法院資訊處製作；財團法人民間司法改革基金會備份。
